

**Sywar Bannour** Développeuse Full-stack

En tant que développeuse mobile passionnée, mon parcours se concentre sur la création d'applications innovantes et intuitives pour diverses plateformes mobiles. Avec une expertise en développement, j'excelle dans la conception, le développement et l'optimisation d'applications mobiles performantes et conviviales.

**Portable** Âae Nationalité 23 ans **Tunisienne** +21656480660

**Permis** Adresse

B + véhicule personnel Sousse, Tunisie

E-mail LinkedIn

bannoursywar@gmail.com /bannour -sywar

### **Développement Mobile :**

- · React native
- Flutter

### Langages:

- · Java, Js
- C++
- Python
- PHP

### Web & Frameworks:

- · HTML, CSS
- · Spring Boot
- Laravel
- XML

### Base de Données:

· SQL, MongoDB

### Big Data & IA:

- Spark, Hadoop
- · Machine Learning

### DevOps:

- Git, CI/CD
- Docker

## **Projets**

- Mini projet : Smart Cradle IOT utilisant des capteurs avec l'Arduino Carte dans le cadre de l'architecture IOT
- Site Web statique d'une cabinet médical
- Site Web dynamique de location de maison

# Langues

- Français
- **Anglais**
- Italien

## **Expériences professionnelles**

Stage: Freingo

Développeuse Full-stack

Juin 2022 → Août 2022

### Suivi des Bus en Temps Réel:

- Conception et développement d'une application mobile de suivi des bus en temps réel avec React.
- Intégration de fonctionnalités de géolocalisation pour le suivi des
- Affichage des détails des bus en temps réel.

Stage: ContinuousNet

Développeuse Full-stack

Février 2023 → Juin 2023

Conception et devéloppemnt d'une application de commande en ligne multi-restaurants qui contient trois applications distinctes :

### Application de Commande Client :

- Développement d'une interface utilisateur intuitive permettant aux utilisateurs de parcourir les menus des restaurants, de passer des commandes et de suivre leur statut en temps réel.
- Implémentation de Redux.
- · Intégration avec des APIs.

### Application de Gestion de Restaurant :

- Création d'un outil robuste pour les restaurateurs permettant la gestion des menus, la surveillance des commandes, et l'analyse des performances.
- · Utilisation de React Router.

### Application de Livraison:

- Développement d'une plateforme optimisée pour les livreurs, facilitant la réception des commandes, la gestion des itinéraires et la communication avec les clients.
- Intégration de la géolocalisation et de l'API Google Maps.

#### **Formations**

### Baccalauréat en Sciences Expérimentales

Lycée Salem Ben Hmida 2019 -> 2020

### Licence en Systèmes Embarqués et Internet des Objets

Isitcom Hammem Sousse 2020 -> 2023

#### Master Professionnel En Services Et Sécurité Des Réseaux

Isitcom Hammem Sousse

2024 → Présent